【裁判字號】    97,審交訴,182
【裁判日期】    971106
【裁判案由】    公共危險
【裁判全文】
臺灣高雄地方法院刑事判決           97年度審交訴字第182號
公  訴  人  臺灣高雄地方法院檢察署檢察官
被      告  乙○○
            甲○○
上列被告因公共危險案件，經檢察官提起公訴（97年度偵字第
22629 號），嗣因被告就被訴事實為有罪之陳述，本院依簡式審
判程序審理，判決如下：
    主  文
乙○○犯不能安全駕駛動力交通工具罪，處罰金新臺幣柒萬元，
如易服勞役，以新台幣壹仟元折算壹日。
甲○○犯肇事致人傷害逃逸罪，處有期徒刑陸月，如易科罰金，
以新臺幣壹仟元折算壹日。緩刑貳年，並應於民國九十八年二月
二十三日前向乙○○給付新臺幣陸拾陸萬元。
    事  實
一、乙○○於民國97年4 月10日下午4 時30分許，在高雄市左營
    區○○○路與華夏路口某處，與友人飲用啤酒後，已達不能
    安全駕駛動力車輛之程度，仍騎乘車牌號碼XV8-327 號輕型
    機車，沿高雄市三民區○○○路由北往南方向行駛，於翌日
    凌晨0 時9 分許，行經該路與大順一路口時，適有甲○○駕
    駛車牌號碼XE-1962 號自小客車，沿民族一路由南往北方向
    駛至該路口欲左轉大順一路時，乙○○所騎乘之上開機車撞
    擊甲○○所駕駛之上開自小客車，乙○○因而人車倒地而受
    有頭部外傷併顱底骨骨折、氣腦症、外傷性蜘蛛膜下腔出血
    、左脛骨開放性骨折併平台骨折、左股骨頭骨折併半脫位、
    骨盆骨折、左尺骨骨折、右第三近端趾骨骨折、肝鈍傷等傷
    害（過失傷害部分未據告訴）；經警方據報前往現場處理，
    將乙○○送醫急救，並委託高雄醫學大學附設中和紀念醫院
    對其實施血液中酒精濃度檢驗，檢驗值達每毫升244.4 毫克
     (MG/DL)，相當於呼氣酒精濃度每公升1.22毫克（MG/L）（
    起訴意旨誤載為每公升1.228 毫克），認已達無法安全駕駛
    之程度。又甲○○明知已駕車肇事致乙○○倒地受傷，竟未
    停車察看並未採取必要之救護措施，反逕行駛離現場，嗣經
    警循甲○○遺留在現場之車牌號碼查知上情。
二、 案經高雄市政府警察局三民第二分局報告臺灣高雄地方法
     院檢察署檢察官偵查起訴。
    理  由
一、本件被告乙○○所犯不能安全駕駛動力交通工具罪、被告甲
    ○○所犯肇事致人傷害逃逸罪，均係死刑、無期徒刑、最輕
    本刑為3 年以上有期徒刑以外之罪，其於準備程序中就被訴
    事實為有罪之陳述，經法官告知簡式審判程序之旨，並聽取
    公訴人及被告之意見後，本院合議庭認宜進行簡式審判程序
    ，依刑事訴訟法第273 條之1 之規定，合議裁定由受命法官
    獨任進行簡式審判程序，合先敘明。
二、上揭事實業據被告乙○○、甲○○於本院審理時坦承不諱，
    核與證人即被告乙○○於警詢之證述相符，並有高雄醫學大
    學附設中和紀念醫院診斷證明書、高雄醫學大學附設中和紀
    念醫院急診部< 緊急生化檢驗> 資料、刑法第一百八十五條
    之三案件測試觀察紀錄表、道路交通事故現場圖、道路交通
    事故調查表（一）（二）高雄市政府警察局交通大隊交通事
    故談話紀錄表各1 份及現場照片7 紙在卷可稽，是被告乙○
    ○、甲○○之自白與事實相符，被告乙○○酒後駕車、被告
    甲○○則於上開肇事致人受傷後，未予救助即駕車離去現場
    之事實，均堪認定。本件事證明確，被告2 人犯行堪以認定
    ，應依法論科。
三、核被告乙○○所為，係犯刑法第185 條之3 不能安全駕駛動
    力交通工具而駕駛罪，被告甲○○所為係犯刑法第185 條之
    4 之肇事致人受傷逃逸罪。爰審酌被告乙○○明知酒精成分
    對人之意識、控制能力具有不良影響，超量飲酒後會導致對
    週遭事物之辨識及反應能力較平常狀況薄弱，竟仍貿然駕乘
    機車上路，已對一般用路大眾造成高度危險，而顯然無視他
    人生命、財產之安全，測得呼氣酒精濃度達每公升1.22 毫
    克，濃度甚高，其因而發生車禍，致自己受有犯罪事實欄之
    傷害等一切具體情狀，量處如主文所示之刑，並諭知易服勞
    役之折算標準。另被告甲○○於肇生車禍事故後，並未給予
    必要之救助而擅離現場，實有不該，惟其因肇事後已與被告
    乙○○以新臺幣（下同）130 萬元達成和解，已經給付64萬
    元等情，業據被告甲○○、乙○○於本院審理時陳述在卷，
    並有和解書1 紙在卷可參，是被告甲○○僅因一時失慮，而
    擅離現場，犯後已坦承犯行，態度尚可等一切情狀，量處如
    主文所示之刑，並諭知易科罰金之折算標準。再被告甲○○
    雖曾因故意犯罪受有期徒刑以上刑之宣告，惟其於執行完畢
    後5 內，未曾因故意犯罪受有期徒刑以上刑之宣告，有臺灣
    高等法院被告前案紀錄表在卷可憑，是其一時失慮，致罹刑
    章，現已坦承犯行，且與被告乙○○達成和解，表示願意原
    諒被告肇事逃逸犯行，諒被告甲○○經此刑事追訴、審判之
    教訓後，當能知所警惕而無再犯之虞，故本院認為所宣告之
    刑，以暫不執行為適當，爰依刑法第74條第1 項第2 款之規
    定，併宣告緩刑2 年，令其於緩刑期間審慎行事，以啟自新
    。又因被告甲○○尚有66萬元未履行完畢，且同意將和解內
    容作為緩刑之條件，為督促被告甲○○確實履行上開和解內
    容，爰命其於98年2 月23日前向乙○○給付剩餘清償金額66
    萬元。
據上論斷，應依刑事訴訟法第273 條之1 第1 項、第299 條第1
項前段，刑法第185 條之3 、第185 條之4 、第41條第1 項前段
、第42條第3 項、第74條第1 項第2 款、第2 項第3 款，刑法施
行法第1 條之1 ，判決如主文。
本案經檢察官丙○○到庭執行職務。
中    華    民    國    97    年    11    月    6     日
                  交通法庭  法  官  梁淑美
以上正本證明與原本無異。
如不服本判決應於收受本判決後10日內向本院提出上訴書狀，並
應敘述具體理由，如未敘述上訴理由者，應於上訴期間屆滿後20
日內補提理由書狀於本院（均須按他造當事人之人數附繕本）「
切勿逕送上級法院」。
中    華    民    國    97    年    11    月    6     日
                            書記官  林豐富
附錄本判決論罪之法條：
中華民國刑法第185條之3
服用毒品、麻醉藥品、酒類或其他相類之物，不能安全駕駛動力
交通工具而駕駛者，處一年以下有期徒刑、拘役或科或併科十五
萬元以下罰金。
中華民國刑法第185 條之4
駕駛動力交通工具肇事，致人死傷而逃逸者，處6 月以上5 年以
下有期徒刑。


司法院資訊處製作；財團法人民間司法改革基金會備份。
